【裁判字號】    99,竹小,136
【裁判日期】    990520
【裁判案由】    給付電話費
【裁判全文】
臺灣新竹地方法院民事判決             99年度竹小字第136號
原      告  中華電信股份有限公司台灣北區電信分公司
法定代理人  甲○○
訴訟代理人  丙○○
被      告  乙○○
上列當事人間請求清償電話費事件，本院於民國99年5月6日言詞
辯論論終結，判決如下：
    主  文
原告之訴駁回。
訴訟費用由原告負擔。
    事實及理由
一、程序部分：
    本件原告原係向本院聲請核發支付命令，惟被告業於法定期
    間內提出異議，依據民事訴訟法第519條第1項規定，即應以
    原支付命令之聲請視為起訴。
二、實體部分：
（一）原告起訴主張：被告向原告租用第0000000000號等電信設
      備，因欠費未繳，業已拆機銷號，終止租用，至民國（下
      同）98年6月止，共積欠電信費新台幣（下同）44,119元
      ，屢經原告催討，迄未繳付，為此爰依租用契約之法律關
      係請求被告清償44,119元，及自民國99年3月23日起至清
      償日止，按週年利率百分之五計算之利息。
（二）被告抗辯部分：系爭0000000000號行動電話門號乃被盜打
      使用，非其所使用，且已尋獲盜打之人，原告應向真正使
      用者追討費用。
三、得心證之理由：
（一）原告主張之前揭事實，雖據其提出與所述相符之用戶欠費
      資料、中華電信股份有限公司新竹營運處行動電話業務申
      請書、中華電信股份有限公司行動電話業務服務契約、戶
      籍謄本等件（以上均影本）為證，然被告使用之系爭手機
      門號SIM卡係於98年2、3 月間遭訴外人唐育志在嘉義縣西
      崙村栗子崙206 號資源回收廠拾獲，經測試可以使用後，
      予以侵佔，嗣後並將 SIM卡交付訴外人戴秦佑使用，由其
      盜打，盜打金額達44,119元之情，業經被告提出台灣嘉義
      地方法院99年度少護字第37號審理筆錄節本及該院99年度
      兒調字第3號訊問筆錄節本可稽，是被告之抗辯自堪信為
      真實。從而，被告原所申請之手機門號SIM卡既經遺失且
      遭訴外人盜打，且盜打金額確屬原告所請求之費用，益證
      原告請求手機門號之費用確係訴外人盜打所產生，實非經
      被告使用而來，故原告本件起訴主張尚非可採。
（二）從而，原告依租用契約之相關約定，請求被告給付如起訴
      主張所示之金額，顯不可採，應予駁回。
四、結論：本件原告之訴為無理由，依民事訴訟法第436條第之
    23、第436條第2項、第436條之19第1項、第78條，判決如主
    文。
中    華    民    國    99    年    5     月    20    日
                  民事簡易庭    法  官  彭淑苑
以上正本係照原本作成。
如對本判決上訴，非以判決違背法令為理由，不得為之。且須於
判決送達後20日內向本院提出上訴狀並記載上訴理由。
中    華    民    國    99    年    5     月    20    日
                                書記官  王恬如

司法院資訊處製作；財團法人民間司法改革基金會備份。
